【裁判字號】    95,訴,4255
【裁判日期】    950609
【裁判案由】    清償借款
【裁判全文】
臺灣臺北地方法院民事判決              95年度訴字第4255號
原      告  萬泰商業銀行股份有限公司
法定代理人  甲○○
訴訟代理人  乙○○
被      告  丁○○
            丙○○
上  一  人
訴訟代理人  丁○○
上列當事人間清償借款事件，本院於民國95年5月26日言詞辯論終
結，判決如下：
    主  文
被告應連帶給付原告新台幣柒拾壹萬伍仟捌佰陸拾陸元，及自民
國九十四年十一月二十四日起至清償日止，按年息百分之八點二
七五計算之利息，並自民國九十四年十二月二十五日起至清償日
止，其逾期在六個月以內部分，按上開利率百分之十，逾期超過
六個月者，按上開利率百分之二十計算之違約金。
訴訟費用由被告連帶負擔。
本判決於原告以新台幣貳拾參萬玖仟元為被告供擔保後，得假執
行。
    事實及理由
一、程序方面：按當事人得以合意定第一審管轄法院。但以關於
    由一定法律關係而生之訴訟為限，民事訴訟法第24條第1項
    定有明文。本件兩造約定由本院為第一審管轄法院，有授信
    約定書第12條可按，本院自有管轄權。
二、原告起訴主張：被告丁○○於民國93年5月24日邀同被告丙
    ○○為連帶保證人向原告借款新台幣（下同）100萬元，借
    款期間自93年5月24日起至98年5月24日止，利息依年息8.27
    5%計算（機動利率），自借款日起，以1個月為1期，共分60
    期，依年金法計算月付金，按月平均攤還本息，如未按期償
    還本息時，逾期在6個月以內者按上開利率10%，逾期在6個
    月以上者，其超過6個月部分，按上開利率20%計算之違約金
    ，惟被告丁○○自94年11月24日起即未依約繳款，依授信約
    定書第5條第1項第1款之約定，被告已喪失期限利益，本件
    借款視為全部到期，嗣經原告行使抵銷權，被告尚欠原告本
    金715,866元及如主文第1項所示之利息、違約金，而被告丙
    ○○則依約定應負連帶保證之責任等語。並聲明：如主文第
    1 項所示。
三、被告對於原告之主張固不爭執，惟辯稱：希望原告給予分期
    償還等語。並聲明：原告之訴駁回。
四、原告主張之上開事實，已據其提出借據暨授信約定書、基準
    利率表、存摺對帳單、授信交易明細查詢單等件為證，核屬
    相符，且為被告所不爭執，堪信原告之主張為真實。被告雖
    以前詞置辯，惟被告上揭所辯，屬於被告應以如何方式清償
    債務之問題，與被告應負上開債務之責無關，從而，原告依
    消費借貸契約請求被告連帶給付如主文第1項所示之本金、
    利息、違約金，均有理由，應予准許。
五、假執行之宣告：原告陳明願供擔保，請求宣告假執行，核無
    不合，茲酌定相當之擔保金額，予以准許。
六、據上論結，本件原告之訴為有理由，依民事訴訟法第85條第
    2項、第390條第2項，判決如主文。
中    華    民    國     95    年    6    月     9    日
                  民事第四庭    法  官  陳邦豪
以上正本係照原本作成。
如對本判決上訴，須於判決送達後二十日之不變期間內，向本院
提出上訴狀。
中    華    民    國     95    年    6    月     9    日
                                書記官  薛德芬


司法院資訊處製作；財團法人民間司法改革基金會備份。
